---
title: ' Dados de precos de imoveis em Boston, Massachussets, EUA'
author: "Lizandra Duarte"
date: "2022-11-17"
output:
  word_document: default
  html_document: default
  pdf_document: default
---
#  Baseado em: Chapter 2 - Introduction to Neural Networks - using R 
#  Simple R program to build, train, test regression neural networks#

```{r}
library("neuralnet")
library(MASS)       # pacote necessario para ler os dados de Boston
```

# Lendo os dados
#==========================================================================
```{r}
data = Boston
head(data)
class(data)
```
# Transformando ou re-escalonando os dados
#==========================================================================
```{r}
max_data <- apply(data, 2, max) # <== vetor linha com máximos das colunas
min_data <- apply(data, 2, min) # <== vetor linha com mínimos das colunas
data_scaled <- scale(data,center = min_data, scale = max_data - min_data) 
head(data_scaled)
```

# Embaralhando os dados e separando em subconjuntos de:
#
#   - Treinamento (70%)
#   - Teste (30%)
```{r}
set.seed(10) #fixa a semente para embaralhar aleatoriamente os dados
index = sample(1:nrow(data),round(0.70*nrow(data)))
train_data <- as.data.frame(data_scaled[index,])
test_data <- as.data.frame(data_scaled[-index,])
```

# Vendo os dados de treinamento e teste
```{r}
head(train_data, n = 10)
head(test_data, n = 10)
```
# configurando e executando a RNA
#   - Uma camada interna com 10 neuronios
#==========================================================================
```{r}
n = names(data)
f = as.formula(paste("medv ~", paste(n[!n %in% "medv"], collapse = " + ")))
set.seed(1) # fixa a semente para inicializar os pesos da rede
net_data = neuralnet(f,
                     data = train_data,
                     hidden = c(5),
                     linear.output=T)
```
#==========================================================================

# Grafico da RNA treinada
#==========================================================================
```{r}
plot(net_data)
```


```{r}
net_data$result.matrix[1]
```
# numero de passos
```{r}
net_data$result.matrix[3]
```
# EQM (MSE) no treinamento (com dados transformados)
```{r}
predict_net_train <-  net_data$net.result[[1]]
err <- train_data[,"medv"] - predict_net_train
sse <- sum(err^2)
MSE.net_tr.scaled <- sse/length(train_data[,"medv"])
MSE.net_tr.scaled
```
#==========================================================================
# Prevendo no conjunto de teste com a RNA treinada
#==========================================================================
```{r}
predict_net_test <- compute(net_data,test_data[,1:13])
```

# vendo um pouco da saida desejada e da previsao
```{r}
head(cbind(test_data[,14],predict_net_test$net.result))
```
# Computando performance da RNA no conjunto de teste
# (porem na escala original, i.e. dos dados nao-transformados)
# - Erro quadratico medio (MSE - indicador de performance)
#==========================================================================
# primeiro, de-escalonando
```{r}
predict_net_train_start <- predict_net_train * 
        (max(data$medv) - min(data$medv)) + min(data$medv)

predict_net_test_start <- predict_net_test$net.result *
        (max(data$medv) - min(data$medv)) + min(data$medv)
test_start <- as.data.frame((test_data$medv) *
        (max(data$medv) - min(data$medv)) + min(data$medv))

```

# segundo, computando o EQM (MSE)
```{r}
MSE.net_train <- sum((data[index,"medv"] - predict_net_train_start)^2) /
        nrow(train_data)
MSE.net_test <- sum((test_start - predict_net_test_start)^2) /
        nrow(test_start)

```
# terceiro, plotando
```{r}
yy <- unlist(test_start)
yh <- predict_net_test_start
plot(yh,yy, main = "Modelo RNA: Realizado x Previsto", col = "blue")
```
#==========================================================================

# Estimando modelo de regressao linear para comparacao
#==========================================================================
```{r}
Regression_Model <- lm(medv ~. , data = data[index,])
summary(Regression_Model)
medv.hat <- Regression_Model$fitted.values
```


# EQM do modelo de regressao linear no treinamento
```{r}
MSE.lm_train <- sum((data[index,"medv"] - medv.hat)^2)/nrow(train_data)
```


# Prevendo no conjunto de teste com o MRL estimado
#==========================================================================
```{r}
test <- data[-index,]
predict_lm <- predict(Regression_Model,test)
```


# plotando
```{r}
zz <- unlist(test$medv)
zh <- predict_lm
plot(zh,zz, main = "Modelo de Regressao: Realizado x Previsto", col = "red")
```



# EQM do modelo de regressao linear no teste
```{r}
MSE.lm_test <- sum((predict_lm - test$medv)^2)/nrow(test) 
```


# Comparando as performances da RNA e do MRL
#==========================================================================
```{r}
noquote("Treinamento")
print(paste("RNA","    Regressao"))
print(c(MSE.net_train,MSE.lm_train))
print("         ")
print("Teste")
print(paste("RNA","    Regressao"))
print(c(MSE.net_test,MSE.lm_test))
```

#===FIM====================================================================
